【裁判字號】    99,易緝,5
【裁判日期】    990402
【裁判案由】    恐嚇等
【裁判全文】
臺灣臺北地方法院刑事判決               99年度易緝字第5號
公  訴  人  臺灣臺北地方法院檢察署檢察官
被      告  甲○○
上列被告因恐嚇等案件，經檢察官提起公訴（98年度偵字第1094
3號），嗣因被告就被訴事實為有罪之陳述，本院告知被告簡式
審判程序之旨，並聽取當事人之意見後，裁定改依簡式審判程序
進行，判決如下：
    主  文
甲○○竊盜，累犯，處有期徒刑伍月，如易科罰金，以新臺幣壹
仟元折算壹日；又竊盜，累犯，處有期徒刑伍月，如易科罰金，
以新臺幣壹仟元折算壹日；又意圖為自己不法之所有，以恐嚇使
人將本人之物交付，未遂，累犯，處有期徒刑肆月，如易科罰金
，以新臺幣壹仟元折算壹日。應執行有期徒刑壹年，如易科罰金
，以新臺幣壹仟元折算壹日。
    事  實
一、甲○○前於民國93年間因違反毒品危害防治條例案件，經本
    院以93年度簡字第1253號判決判處有期徒刑3月確定，於93
    年11月26日執行完畢。
二、詎猶不知悔改，意圖為自己不法之所有，基於竊盜之犯意，
    先於98年4月28日凌晨3時許，在臺北市萬華區○○○路○段
    113號前，見乙○○所有車號DH-4277號小貨車停放於前址，
    車門未上鎖，徒手打開車門竊取上開車輛，得手後隨即離開
    ，並將上開車輛停放在臺北市○○區○○路159之3號前；復
    意圖為自己不法所有，基於竊盜之犯意，於同日上午7時許
    ，在臺北市○○區○○路6段76巷2弄19號前，見吳玉純所有
    供丙○○使用車牌號碼FG5-025號重型機車鑰匙未取下，即
    竊取該車離去，並將車停放在臺北市萬華區○○○路○段207
    號前；另基於恐嚇取財之犯意，於同日上午9時許，在臺北
    市○○區○○街前以公用電話聯絡乙○○之弟弟陳進明，並
    向渠恫稱：如欲取回車輛，須將贖款放在前揭重機車之置物
    箱內等語，致乙○○心生畏懼，進而依約定將贖款新臺幣5
    千元放置於前揭重機車之置物箱內。嗣於同日上午11時20
    分許，甲○○在臺北市萬華區○○○路○段207號前，自上開
    重機車置物箱內取得該款項後，隨即為埋伏之警員當場逮捕
    ，因此未能得逞。
三、案經臺北市政府警察局萬華分局報告臺灣臺北地方法院檢察
    署檢察官偵查起訴。
    理  由
壹、程序方面：
    按本件被告甲○○所犯係死刑、無期徒刑、最輕本刑為3 年
    以上有期徒刑以外之罪，其於準備程序就前揭被訴事實為有
    罪之陳述，經法官告知簡式審判程序之旨，並聽取其與公訴
    人之意見後，本院認無不得或不宜改依簡式審判程序進行之
    處，爰依刑事訴訟法第273 條之1 第1 項，裁定本件改依簡
    式審判程序，合先敘明。
貳、實體方面：
一、訊據被告甲○○對於前揭犯罪事實均坦承不諱，核與被害人
    乙○○、丙○○於警詢及偵查中證述之情節相符（見98年度
    偵字第10943號偵查卷第9至12頁），並有贓物認領保管單2
    紙、照片7張、臺北市政府警察局車輛失竊電腦輸入單2紙在
    卷可參（見前揭偵查卷第17至26頁），足認被告前開自白與
    事實相符，應堪採信。本案事證明確，被告犯行洵堪認定，
    應依法論科。
二、核被告甲○○所為，係犯刑法第320條第1項竊盜罪、同法第
    346條第3項、第1項之恐嚇取財未遂罪。公訴意旨原係認被
    告恐嚇取財被害人乙○○之部分，係犯刑法第346條第1項之
    恐嚇取財罪，惟公訴人於99年3月5日當庭更正起訴法條為恐
    嚇取財未遂罪，本院無庸另行變更檢察官所引應適用之法條
    。又被告所犯上開2次竊盜罪及恐嚇取財未遂罪三罪間，犯
    意個別、行為互異，應分論併罰。被告前有如犯罪事實欄所
    載之論罪科刑及執行完畢之紀錄，有前揭前案紀錄表可按，
    其受有期徒刑執行完畢，於5年以內故意再犯有期徒刑以上
    之罪，均為累犯，應依刑法第47條第1項規定，加重其刑。
    又被告雖著手於本件恐嚇取財行為之實施，惟未生取得財物
    之結果，其犯罪尚屬未遂階段，爰依刑法第25條第2項之規
    定，按既遂犯之刑減輕之，並依同法第71條第1項之規定，
    先加後減之。爰審酌被告正值盛年，不思循正途獲取財物，
    竟於短時間內犯下多起竊盜案件，並於竊取他人車輛後加以
    恐嚇取財，對社會治安危害非輕，惟其犯罪後坦承犯行，態
    度尚稱良好，所竊財物已返還被害人，及其犯罪之動機、目
    的及其智識程度等一切情狀，分別量處如主文所示之刑，並
    定其應執行刑。又被告行為後，刑法第41條第2項於98年6月
    19日經大法官會議第662號解釋宣告失效，嗣復於98年12月
    30日修正公布，並自99年1月2日施行，修正後新增刑法第41
    條第8項規定:「第1項至第4項及第7項之規定，於數罪併罰
    之數罪均得易科罰金或易服社會勞動，其應執行之刑逾6月
    者，亦適用之。」，此一修正規定對被告並無不利，爰併依
    上開規定諭知易科罰金之折算標準。
據上論斷，依刑事訴訟法第273條之1第1項、第299條第1項前段
，刑法第320條第1項、第346條第3項、第1項、第47條第1項、第
25條第2項、第41條第1項前段、第8項、第51條第5款，刑法施行
法第1條之1第1項、第2項，判決如主文。
本案經檢察官高維駿到庭執行職務。
中    華    民    國    99    年    4     月    2     日
                  刑事第七庭    法  官  章曉文
以上正本證明與原本無異。
如不服本判決應於收受送達後10日內向本院提出上訴書狀，並應
敘述具體理由；其未敘述上訴理由者，應於上訴期間屆滿後20日
內向本院補提理由書（均須按他造當事人之人數附繕）「切勿逕
送上級法院」。
                                書記官  林義盛
中    華    民    國    99    年    4     月    2     日
附錄本案論罪科刑法條：
中華民國刑法第320條
意圖為自己或第三人不法之所有，而竊取他人之動產者，為竊盜
罪，處5年以下有期徒刑、拘役或5百元以下罰金。
意圖為自己或第三人不法之利益，而竊佔他人之不動產者，依前
項之規定處斷。
前二項之未遂犯罰之。
中華民國刑法第346條
意圖為自己或第三人不法之所有，以恐嚇使人將本人或第三人之
物交付者，處 6 月以上 5 年以下有期徒刑，得併科 1 千元以
下罰金。
以前項方法得財產上不法之利益，或使第三人得之者，亦同。
前二項之未遂犯罰之。

司法院資訊處製作；財團法人民間司法改革基金會備份。
